臺灣桃園地方法院小額民事判決
111年度壢小字第354號
原      告  美麗家園社區管理委員會

訴訟代理人  洪江和  
法定代理人  柯雪晶  
被      告  鄭名誠  


上列當事人間請求給付管理費事件，本院於民國111 年5月3日言
詞辯論終結，判決如下：
    主    文
被告應給付原告新臺幣55,125元。
訴訟費用新臺幣1,000元由被告負擔。
本判決得假執行。
    事實及理由
壹、程序事項
　　按訴狀送達後，原告不得將原訴變更或追加他訴。但擴張或
    減縮應受判決事項之聲明者，不在此限，民事訴訟法第255
    條第1 項但書第3 款定有明文。經查，本件原告起訴時原聲
    明：被告應給付原告新臺幣（下同）36,750元，及自支付命
    令送達翌日起至清償日止，按年息5％計算之利息；嗣於本院
    審理中變更聲明為：被告應給付原告55,125元（見本院卷第
    25頁反面），核原告所為係擴張應受判決事項之聲明，依上
    揭規定，應予准許。
貳、實體事項
一、原告主張：被告為原告社區之區分所有權人，依社區規約應
    於每月繳納公共管理費2,625元，而被告前曾積欠民國108年
    1月起至109年7月間之管理費，原告向本院提起訴訟，經本
    院109年度壢小字第716號判決被告敗訴確定，並聲請強制執
    行，然被告事後仍未繳納109年8月起至111年4月間之管理費
    ，共積欠55,125元管理費，為此，爰依公寓大廈管理條例第
    21條規定提起本件訴訟等語。並聲明：如主文第1項所示。
二、被告則以：原告於106年將管理費從40元調漲至50元，區分
    所有權人決議過程不符合公寓大廈管理條例，該條例有規定
    須在15日內送達區分所有權人手上並公告，但原告僅公告，
    還偽造被告出席區分所有權人會議之記錄，當初會議是由其
    母親出席，但母親只是好奇去看會議進行，且主委、財委、
    監委選任未經核備，連任違法等語，資以抗辯。並聲明：原
    告之訴駁回。
三、原告主張被告為原告社區區分所有權人之一，被告前因積欠
    108年1月起至109年7月間之管理費，經本院109年度壢小字
    第716號判決敗訴確定；被告尚未繳納109年8月起至111年4
    月間之管理費等情，有建物登記第二類謄本、本院110年1月
    12日桃院祥曜109年度司執字第117414號執行命令、本院109
    年度壢小字第716號民事判決暨確定證明書、公寓大廈管理
    組織報備證明、桃園市中壢區公所110年6月28日桃市壢工字
    第1100034322號函等件在卷可稽（見本院110年度司促字第1
    1869號卷【下稱司促卷】第5至12頁），且為兩造所不爭執
    ，堪信為真實。
四、原告另主張被告應給付109年8月起至111年4月間之管理費55
    ,125元等語，惟為被告以前揭詞置辯。經查：
　　按法院於確定判決理由中，就訴訟標的以外當事人主張之重
    要爭點，本於當事人辯論之結果，已為判斷時，除有顯然違
    背法令之情形，或當事人已提出新訴訟資料，足以推翻原判
    斷之情形外，應解為在同一當事人就與該重要爭點有關所提
    起之他訴訟，法院及當事人對該重要爭點之法律關係，皆不
    得任作相反之判斷或主張，以符民事訴訟上之誠信原則（最
    高法院84年台上字第2530號判例意旨參照）。被告固辯稱原
    告社區所為之管理費調漲決議違反公寓大廈管理條例，且原
    告社區主委連任未經核備等語，然查，兩造前於本院109年
    度壢小字第716號給付管理費事件審理過程已就前揭爭點為
    攻擊防禦，該判決並認定被告未在法定期限內提起訴訟撤銷
    該管理費決議，不得再主張決議方法有違反法令之事，且原
    告未對區分所有權人送達該決議，或原告社區主委是否連任
    ，均不影響該決議效力等情（見本院卷第5至7頁），依前揭
    說明，基於訴訟上之誠信原則，被告就前揭重要爭點，如未
    提出於系爭前案中未及審酌之事證，於此自應受拘束，被告
    復未提出前案判決有何顯然違背法令之情事，或提出新訴訟
    資料足以推翻原判斷，是被告前揭所辯，並不可採。又被告
    於審理時亦不爭執未繳納109年8月起至111年4月間之管理費
    ，故原告請求被告給付該期間之管理費共計55,125元，為有
    理由，可以准許。
五、本件係依民事訴訟法第436 條之8 第1 項適用小額程序所為
    被告部分敗訴之判決，依同法第436 條之20規定，爰依職權
    就被告敗訴部分為假執行之宣告。
六、本件事證已臻明確，兩造其餘主張陳述及所提之證據，經審
    酌後於本件判決結果無影響，爰不逐一論述，附此敘明。
七、訴訟費用負擔之依據：民事訴訟法第78條。並依職權確定如
    主文第2項所示。
中　　華　　民　　國　　111 　年　　6 　　月　　8 　　日
                  中壢簡易庭      法  官  張得莉
以上為正本係照原本作成。
如不服本判決，應於送達後20日內，向本院提出上訴狀並表明上
訴理由，如於本判決宣示後送達前提起上訴者，應於判決送達後
20日內補提上訴理由書（須附繕本）。
如委任律師提起上訴者，應一併繳納上訴審裁判費。
中　　華　　民　　國　　111 　年　　6 　　月　　8 　　日
                                  書記官  鄭涵勻